【裁判字號】    95,訴,439
【裁判日期】    950530
【裁判案由】    毒品危害防制條例
【裁判全文】
臺灣士林地方法院刑事判決               95年度訴字第439號
公  訴  人  臺灣士林地方法院檢察署檢察官
被      告  甲○○
                    （另案於臺北監獄執行中）
上列被告因違反毒品危害防制條例案件，經檢察官提起公訴（95
年度毒偵字第565 號），被告於準備程序中就本案被訴事實為有
罪之陳述，本院合議庭裁定改由受命法官獨任依簡式審判程序審
理，並判決如下：
    主  文
甲○○連續施用第一級毒品，累犯，處有期徒刑拾壹月。扣案之
注射針筒貳支、吸管提撥器壹支沒收。
    事  實
一、甲○○前因施用毒品案件，經本院裁定送觀察、勒戒後，認
    無繼續施用毒品之傾向，經臺灣士林地方法院檢察署檢察官
    於民國90年1 月15日以89年度毒偵字第2473號為不起訴處分
    確定，並於同日釋放出所。嗣再犯施用毒品案件，經送觀察
    、勒戒後，認有繼續施用毒品之傾向，案經臺灣士林地方法
    院檢察署檢察官依法聲請強制戒治及提起公訴，刑責部分經
    本院於92年11月21日以92年度訴字第561 號判處有期徒刑8
    月確定，並於93年9 月5 日縮短刑期執行完畢；強制戒治部
    分則於93年1 月9 日因法律修正停止強制戒治釋放出所。又
    於94年間因連續施用第一級毒品海洛因案件，經臺灣高等法
    院於94年10月24日以94年度上訴字第3033號判決處有期徒刑
    9 月，並於95年1 月19日經最高法院以95年度台上字第420
    號判決駁回上訴確定。詎其仍不知悔悟，於前開強制戒治執
    行完畢釋放後5 年內，復基於施用第一級毒品海洛因之概括
    犯意，自94年10月24日前案事實審法院宣示判決後起至95年
    3 月15日止，在臺北市士林區○○○路○ 段107 巷32號住處
    ，以針筒注射方式，連續施用第一級毒品海洛因多次，為警
    於94年12月27日13時20分許在上址搜索查獲，並扣得注射針
    筒2 支、吸管提撥器1 支，始查知上情。
二、案經臺北縣政府警察局移請臺灣士林地方法院檢察署檢察官
    偵查起訴。
    理  由
一、上揭事實，業據被告甲○○於本院準備程序及審理時坦白承
    認，且被告為警查獲後所採集之尿液，經送請臺灣檢驗科技
    股份有限公司以「酵素免疫分析法」初步檢驗、「氣相層析
    質譜儀法」確認檢驗之檢驗結果，均呈嗎啡陽性反應，此有
    濫用藥物尿液檢驗檢體監管紀錄表1 紙及上開公司出具之濫
    用藥物尿液檢驗報告書1紙附卷可稽，復有扣案之注射針筒2
    支、吸管提撥器1 支可資佐證，是被告前開自白，核與事實
    相符，應可採信。而被告前因施用毒品案件，經本院裁定送
    觀察、勒戒後，認無繼續施用毒品之傾向，經臺灣士林地方
    法院檢察署檢察官於90年1 月15日以89年度毒偵字第2473
    號為不起訴處分確定，並於同日釋放出所，嗣再犯施用毒品
    案件，經送觀察、勒戒後，認有繼續施用毒品之傾向，經臺
    灣士林地方法院檢察署檢察官依法聲請強制戒治，於93年1
    月9 日因法律修正停止強制戒治釋放出所等情，有臺灣高等
    法院被告前案紀錄表1 份在卷可查，本件事證明確，被告於
    強制戒治執行完畢釋放後5 年內再犯本件施用毒品之犯行，
    堪以認定。
二、按海洛因為毒品危害防制條例第2 條第2 項第1 款所規定之
    第一級毒品，核被告所為，係犯毒品危害防制條例第10條第
    1 項之施用第一級毒品罪。其施用前後持有第一級毒品之低
    度行為，為施用之高度行為所吸收，不另論罪。又被告多次
    施用第一級毒品，時間緊接，犯罪手法相同，並觸犯構成要
    件相同之罪，顯係基於概括犯意為之，屬連續犯，應依刑法
    第56條規定，以一罪論，並加重其刑。而被告有如事實欄所
    載之犯罪科刑及執行情形，有臺灣高等法院被告前案紀錄表
    在卷可按，其於受有期徒刑之執行完畢後，5 年內再犯本件
    有期徒刑以上之罪，為累犯，應依法遞加重其刑。又被告自
    94年12月25日以後至95年3 月15日間施用第一級毒品海洛因
    之犯行，雖未據檢察官起訴，惟與已起訴部分有連續犯之裁
    判上一罪關係，為起訴效力所及，基於審判不可分原則，本
    院自應併予審理，附此敘明。爰審酌被告前已因施用毒品令
    入勒戒處所觀察勒戒、強制戒治，猶不能斷絕毒癮而一再施
    用，顯見其自制力薄弱，惟其施用毒品僅屬自殘行為，對於
    他人之法益尚無直接之侵害，又於本院審理中坦承犯行，頗
    有悔意，態度尚屬良好等一切情狀，量處如主文所示之刑，
    以資懲儆。扣案之注射針筒2 支、吸管提撥器1 支均係供被
    告施用毒品所用之物，且為被告所有，業據其自承在卷，爰
    依刑法第38條第1 項第2 款併予宣告沒收。
三、據上論斷，應依刑事訴訟法第273 條之1 第1 項、第299 條
    第1 項前段，毒品危害防制條例第10條第1 項，刑法第11條
    前段、第56條、第47條、第38條第1 項第2 款，判決如主文
    。
四、如不服本判決，應於判決送達後10日內，向本院提出上訴狀
    。
本案經檢察官陳銘鋒到庭執行職務。
中    華    民    國    95    年    5     月    30    日
                  刑事第二庭法  官  馬傲霜
以上正本證明與原本無異。
如不服本判決，應於判決送達後10日內，向本院提出上訴狀。
                            書記官  陳玉瓊
中    華    民    國    95    年    5     月    30    日
附錄本判決論罪科刑依據之法條：
毒品危害防制條例第10條第1項
  施用第一級毒品者，處 6 月以上 5 年以下有期徒刑。


司法院資訊處製作；財團法人民間司法改革基金會備份。
